# 【求助陈版主】在建工程减值问题

提问人：小 鹤 时间：2022-01-07 15:15:48
版主您好，不好意思打扰啦！
我司目前拥有一座风电场在建， 2020 年受政策影响，在 2020 年抢装，当年成本大幅上升，最后抢装失败，未能实现 2020 年并网，未来无法获取补贴收入，目前，在建项目按照目前的工程进度，成本超预算，未来收入整体下降35%，现已委托评估单位对项目整体进行评估，存在减值；如果项目总预算4.4亿元，现工程进度60%，已投入3.2亿元；按照目前数据分析，预计未来项目总体净现值为负，
请问陈版主，本年末如果拟对在建项目进行减值，请问如何处理？
情况 1 ：预计未来停建，整体出售该项目（现未签订协议）；
情况 2 ：预计未来停建，不打算出售该项目；
情况 3 ：继续投入建设

回答人：chenyiwei
建议结合对该项目后续是否继续投入建设和出售的财务分析处理，合理确定最佳的善后方案，依据该最佳方案下的未来现金流量现值作为该在建工程项目的可收回金额。如果认为继续建设最有利的，则未来现金流量中还需扣除剩余的建造成本。